【裁判字號】    99,訴,1299
【裁判日期】    990617
【裁判案由】    搶奪等
【裁判全文】
臺灣臺中地方法院刑事判決              99年度訴字第1299號
公  訴  人  臺灣臺中地方法院檢察署檢察官
被      告  戊○○
上列被告等因搶奪等案件，經檢察官提起公訴（99年度偵字第10
001號），被告於準備程序就被訴事實為有罪之陳述，本院合議
庭裁定由受命法官獨任逕行簡式審判程序，並予判決如下：
    主    文
戊○○竊盜，處有期徒刑貳月；又意圖為自己不法之所有，而搶
奪他人之動產，處有期徒刑玖月。應執行有期徒刑拾月。
    犯罪事實
一、戊○○前於民國九十六年間，曾因搶奪等案件，經本院以九
    十六年訴字第三０二四號判處有期徒刑八月、八月、五月、
    八月、八月，並定應執行刑為有期徒刑二年八月確定；其於
    同年間，又因施用毒品案件，經本院以九十六年訴字第四七
    三四號判處有期徒刑八月確定；前揭二案件嗣經本院以九十
    七年聲字第九九二號裁定定應執行刑為有期徒刑三年四月確
    定，其入監執行後，甫在九十九年二月八日因縮短刑期假釋
    付保護管束出監，原定假釋期滿之日則為一百年二月二十六
    日（其為以下之犯行尚在假釋付保護管束期間，於本件不構
    成累犯）；詎戊○○猶不知悔改，於九十九年四月十三日中
    午十二時許，行經臺中縣沙鹿鎮○○路一一九號之一前之騎
    樓處，見丁○○所有，平時由其母丙○○使用之車牌號碼99
    2－DRS號重型機車停駐在該處，無人看管，乃認有機可趁，
    竟基於意圖為自己不法所有之竊盜犯意，趨前徒手拆卸該重
    型機車之車牌而竊取之。戊○○竊得該號碼992－DRS號車牌
    後，旋將前向不知情之友人鄭惠文所借得之車牌號碼JCC－5
    39號重型機車之車牌取下，再換裝前揭其所竊得之號碼為99
    2－DRS號車牌懸掛於該部機車上，隨即於同日十九時許，騎
    乘該部原懸掛車牌號碼JCC－539號車牌，而業經其更換掛裝
    號碼992－DRS號車牌之重型機車前至臺中縣沙鹿鎮○○路四
    ０七號之土地銀行前。戊○○將機車停放在土地銀行門口後
    ，旋即站在土地銀行前伺機尋找行搶之目標，嗣於同日二十
    時二十八分許，適甲○○在該土地銀行設置之自動提款機欲
    存入現鈔，而將手提包置於自動提款機旁之置物櫃上，戊○○見狀後，乃認有機可乘，遂另基於意圖為自己不法所有之
    搶奪犯意，趁甲○○不及防備之際，趨前強行將甲○○置放
    於前揭置物櫃上之手提包搶走（內含放置有現金新臺幣二萬
    九千四百元之皮夾一個、行動電話一支、書一本），並於得
    手後立即逃離現場。嗣因甲○○自後追呼搶劫及路人蔡幸男
    之追趕，戊○○為躲避其等之追捕而逃逸至臺中縣沙鹿鎮○○路陸橋時，於慌亂之際，由陸橋跳下中棲路之機車地下引
    道時，因腳部骨折受傷而倒臥於該引道上，始由警於同日二
    十時三十分許在該處逮捕緝獲，並扣得上開戊○○搶奪而得
    之手提包一個（該手提包及內裝之上揭物品，均已發還予被
    害人甲○○），並循線查獲戊○○所竊得之992－DRS車牌一
    面（亦已發還予被害人丙○○），而進一步查悉上情。
二、案經臺中縣警察局清水分局報請臺灣臺中地方法院檢察署檢
    察官偵查起訴。
    理    由
一、訊據被告戊○○就上開犯罪事實業於警詢、偵查及本院訊問
    時均坦承不諱，核與被害人甲○○、丙○○於警詢中指述之
    被害情節及證人蔡幸男、鄭惠文於警詢中之證述內容均大致
    相符（見警卷第5頁至第13頁），且有刑案現場測繪圖一紙
    、贓物認領保管單二紙、採證照片五幀、臺中縣沙鹿鎮○○
    路之土地銀行監視器攝錄畫面之翻拍照片六幀在卷足資佐證
    （見警卷第25頁至第33頁），是被告所為前揭自白，核與客
    觀事實相符，堪予採信。準此，本件事證已臻明確，被告上
    開犯行均洵堪認定。
二、核被告戊○○所為，分別係犯刑法第三百二十條第一項之竊
    盜罪與同法第三百二十五條第一項之搶奪罪。被告所犯前開
    二罪間，犯意各別，罪名、行為且互殊，自應予分論併罰之
    。爰審酌被告為國中畢業〔見臺中縣警察局清水分局刑案偵
    查卷宗偵訊（調查）筆錄教育程度欄〕，其不思努力工作賺
    取正當酬勞，猶為貪圖不法利益即心存僥倖，先後以竊盜方
    式牟取或乘人不備而奪取他人之財物，惡性非輕；惟衡酌被
    告竊盜及搶奪之物品價值均未臻至鉅，且該等贓物亦已經被
    害人丙○○、甲○○各自領回，犯罪所生之具體損害尚非鉅
    大，而被告於犯後始終坦認前述犯行，其犯罪後態度尚稱良
    好等一切情狀，分別量處如主文所示之刑，並定其應執行之
    刑；其竊盜罪行之部分，因與不得易科之他罪併合處罰結果
    而不得易科罰金，自毋庸贅為易科罰金折算標準之記載。
據上論斷，應依刑事訴訟法二百七十三條之一第一項、第二百九
十九條第一項前段，刑法第三百二十條第一項、第三百二十五條
第一項、第五十一條第五款，刑法施行法第一條之一第一項、第
二項前段，判決如主文。
本案經檢察官乙○○到庭執行職務。
中    華    民    國    99    年     6    月    17    日
                  刑事第三庭  法  官  陳思成
以上正本證明與原本無異。
如不服本判決應於收受判決後10日內向本院提出上訴書狀，並應
敘述具體理由；其未敘述上訴理由者，應於上訴期間屆滿後20日
內向本院補提理由書（均須按他造當事人之人數附繕本）「切勿
逕送上級法院」。
                              書記官  吳詩琳
中    華    民    國    99    年     6    月    17    日
附錄論罪科刑法條
刑法第三百二十條第一項
意圖為自己或第三人不法之所有，而竊取他人之動產者，為竊盜
罪，處 五年以下有期徒刑、拘役或五百元以下罰金。
刑法第三百二十五條第一項
意圖為自己或第三人不法之所有，而搶奪他人之動產者，處六月
以上五年以下有期徒刑。

司法院資訊處製作；財團法人民間司法改革基金會備份。
